ACORDAO-COMPLETO-2358290

ACÓRDÃO DE RELAÇÃO

ACÓRDÃO DE RELAÇÃO 4432/2019 ATA 22/2019 - SEGUNDA CÂMARA

Acórdão 4432/2019-TCU-Segunda Câmara
Os Ministros do Tribunal de Contas da União, reunidos em Sessão de 2ª Câmara, ACORDAM, por unanimidade, com fundamento nos arts. 1º, V, e 39, I, da Lei nº  8.443, de 1992, c/c os arts. 1º, VIII, 143, II, 259, I, e 260, § 5º, do Regimento Interno do TCU, aprovado pela Resolução nº 246, de 2011, e art. 7º da Resolução TCU nº 206, de 2007, em considerar prejudicadas, por perda de objeto, as apreciações da legalidade, para fins de registro, dos atos de admissão de pessoal relacionados no item 1.1 deste Acórdão, diante da cessação dos efeitos financeiros dos respectivos atos, de acordo com os pareceres emitidos nos autos:
1. Processo TC-Processo 011.164/2019-0 (ATOS DE ADMISSÃO) 
	1.1. Interessados: David Vilas Boas de Campos (CPF XXX.175.957-XX) ; Débora Regina Campos Cândido (CPF XXX.435.067-XX) ; Débora Rodrigues Oliveira Santos (CPF XXX.080.137-XX) ; Demétrius dos Santos Ramos (CPF XXX.642.007-XX) ; Deumara Galdino de Oliveira (CPF XXX.549.767-XX) ; Diego Costa Ferreira (CPF XXX.508.024-XX) ; Diego de Souza Pinto (CPF XXX.471.158-XX) ; Elaine Cristina Lopes Pereira (CPF XXX.553.737-XX) ; Elaine Meireles Senra (CPF XXX.936.497-XX) ; Elisabeth da Silva dos Passos (CPF XXX.884.987-XX) ; Elisângela Canedo dos Santos (CPF XXX.019.347-XX) ; Elizangela Cely da Silva Oliveira (CPF XXX.019.837-XX) ; Eluá Ramos Coutinho (CPF XXX.312.847-XX) ; Ênia Mara de Carvalho (CPF XXX.326.431-XX) ; Ercília da Conceição Delgado de Souza (CPF XXX.449.497-XX) ; Felipe Arruda de Araújo Pinheiro (CPF XXX.657.877-XX) ; Felipe Charbel Teixeira (CPF XXX.925.367-XX) ; Felipe Cury Mazza (CPF XXX.118.517-XX) ; Felipe Delorme Azevedo (CPF XXX.706.477-XX) e Felipe Lameu dos Santos (CPF XXX.048.387-XX) .
	1.2. Entidade: Universidade Federal Rural do Rio de Janeiro – UFRRJ.
	1.3. Relator: Ministro-Substituto André Luís de Carvalho.
	1.4. Representante do Ministério Público: Procurador Júlio Marcelo de Oliveira.
	1.5. Unidade Técnica: Secretaria de Fiscalização de Pessoal (Sefip) .
	1.6. Representação legal: não há.
	1.7. Determinações/Recomendações/Orientações: não há.

Segunda Câmara

Universidade Federal Rural do Rio de Janeiro - UFRRJ.

David Vilas Boas de Campos (CPF XXX.175.957-XX); Débora Regina Campos Cândido (CPF XXX.435.067-XX); Débora Rodrigues Oliveira Santos (CPF XXX.080.137-XX); Demétrius dos Santos Ramos (CPF XXX.642.007-XX); Deumara Galdino de Oliveira (CPF XXX.549.767-XX); Diego Costa Ferreira (CPF XXX.508.024-XX); Diego de Souza Pinto (CPF XXX.471.158-XX); Elaine Cristina Lopes Pereira (CPF XXX.553.737-XX); Elaine Meireles Senra (CPF XXX.936.497-XX); Elisabeth da Silva dos Passos (CPF XXX.884.987-XX); Elisângela Canedo dos Santos (CPF XXX.019.347-XX); Elizangela Cely da Silva Oliveira (CPF XXX.019.837-XX); Eluá Ramos Coutinho (CPF XXX.312.847-XX); Ênia Mara de Carvalho (CPF XXX.326.431-XX); Ercília da Conceição Delgado de Souza (CPF XXX.449.497-XX); Felipe Arruda de Araújo Pinheiro (CPF XXX.657.877-XX); Felipe Charbel Teixeira (CPF XXX.925.367-XX); Felipe Cury Mazza (CPF XXX.118.517-XX); Felipe Delorme Azevedo (CPF XXX.706.477-XX) e Felipe Lameu dos Santos (CPF XXX.048.387-XX).

ANDRÉ DE CARVALHO

não há.

Procurador Júlio Marcelo de Oliveira.

ATOS DE ADMISSÃO (ADS)

Secretaria de Fiscalização de Pessoal (Sefip).